hr-HR: Značajke zaštitne maske: Podesivi remen; Protiv zamagljivanja; Protiv ogrebotina; Otporno na začepljenja; Podstavljeno; Usko pristajanje na lice; Otporno na tekućine; Oblikovano; Pogonska zračna jedinica; Ventilirano; Ostalo
sk-SK: Vlastnosti ochrannej masky: Nastaviteľný popruh; Proti zahmlievaniu; Proti poškriabaniu; Odolné proti upchávaniu; Čalúnený; Čelné tesnenie; Odolnosť voči tekutinám; Tvarovaný; Poháňaná vzduchová jednotka; Ventilový; Iné
da: Funktioner for beskyttelsesmaske: Justerbar rem; Anti-dug; Anti-ridse; Tilstopningssikker; Polstret; Ansigtsforsegling; Væskemodstand; Formet; Strømdrevet luftenhed; Med ventil; Andet
el: Χαρακτηριστικά προστατευτικής μάσκας: Ρυθμιζόμενος ιμάντας; Αντιθαμβωτικός; Αντιχαρακτική; Ανθεκτική στο φράξιμο; Με επένδυση; Πλήρης κάλυψη προσώπου; Αντοχή στα υγρά; Στρογγυλό χωρίς ραφές; Ηλεκτρική μονάδα αέρα; Με βαλβίδα; Άλλο
nb: Beskyttelsesmaskefunksjoner: Regulerbar stropp; Antitåke; Klødempende; Tetningsbestandig; Polstring; Ansiktsforsegling; Væskemotstand; Formet; Drevet luftenhet; Ventilert; Annet
ja: 保護マスク機能: 調節可能なストラップ; 曇り止め; 傷防止; 耐目詰まり性; クッション; フェイスシール; 流体抵抗; 成形品; 動力付きエアユニット; バルブ付き; その他
th: คุณลักษณะของหน้ากากป้องกัน: สายรัดที่ปรับได้; ป้องกันการเกิดฝ้า; ป้องกันรอยขีดข่วน; ทนต่อการอุดตัน; มีแผ่นรองรับน้ำหนัก; ซีลใบหน้า; ป้องกันการซึมผ่าน; ขึ้นแบบ; ใช้พลังงานจากแบตเตอรี่; มีวาล์ว; อื่นๆ
zh-CN: 防护面罩特点: 可调扣带; 防雾; 防刮; 防堵塞; 加衬垫; 面部密封; 流体阻力; 模压成型; 动力空气装置; 带呼吸阀; 其他
hu: Védőmaszk jellemzői: Állítható pánt; Páramentes; Karcmentes; Eltömődésmentes; Párnázott; Arcvédő; Folyadékálló; Formázott; Elektromos szellőzés; Szelepes; Egyéb
sv: Detaljer för skyddsmask: Justerbar rem; Anti-dimma; Reptålig vaddering; Täpptålig; Dämpad; Ansiktsförsegling; Vätskemotstånd; Gjuten; Motordrivet luftaggregat; Ventilförsedd; Övrigt
it: Funzionalità della maschera protettiva: Cinghia regolabile; Antiappannante; Antigraffio; Resistente allo scivolamento; Con imbottitura; Sigillo facciale; Resistenza ai fluidi; Modellato; Unità ad aria compressa; Valvolato; Altro
tr: Koruyucu Maske özellikleri: Ayarlanabilir kayış; Buğu önleyici; Çizik önleyici; Tıkanmaya dayanıklı; Yastıklı; Yüz contası; Sıvı direnci; Kalıplanmış; Motorlu hava ünitesi; Valfli; Diğer
es: Características de la máscara protectora: Correa regulable; Antiempañamiento; Antiarañazos; Resistente a obstrucciones; Acolchado; Cierre hermético; Resistencia a los fluidos; Moldeado; Unidad de respirador; Con válvula; Otros
cs: Vlastnosti ochranné masky: Nastavitelný popruh; Ochrana proti zamlžování; Ochrana proti poškrábání; Odolné proti ucpání; Polstrované; Obličejové těsnění; Odolnost vůči tekutinám; Tvarované; Poháněná vzduchová jednotka; S ventilem; Jiné
nl: Kenmerken beschermingsmasker: Verstelbare band; Anticondens; Antikras; Verstoppingsbestendig; Gedempt; Gezichtsafdichting; Vloeibare weerstand; Gevormd; Aangedreven luchteenheid; Ventiel; Andere
fi: Suojamaskin ominaisuudet: Säädettävä hihna; Höyryyntymisen esto; Naarmuuntumaton; Tukkeuman estävä; Pehmustettu; Kasvojen tiiviste; Nesteen kestävä; Muotoiltu; Sähkökäyttöinen ilmayksikkö; Venttiili; Muu
ru: Характеристики защитной маски: Регулируемый ремешок; Защита от запотевания; Защита от царапин; Защита от засорения; Мягкий; Лицевой уплотнитель; Устойчивость к жидкости; Формованный; Блок подачи воздуха; С клапаном; Другой
en: Protective mask features: Adjustable strap; Anti-fog; Anti-scratch; Clog resistant; Cushioned; Face seal; Fluid resistance; Molded; Powered air unit; Valved; Other
bg-BG: Характеристики на защитната маска: Регулируема каишка; Защита от замъгляване; Защита от надраскване; Устойчив на запушване; С възглавници; Лицево уплътнение; Съпротивление на флуидите; Формована; Задвижван въздушен агрегат; С клапан; Други
sl-SI: Lastnosti zaščitne maske: Nastavljiv trak; Proti rosenju; Proti praskam; Odporna na zamašitev; Oblazinjena; Pokrivalo obraza; Odpornost na tekočino; Oblikovana; Napajana zračna enota; Z ventilom; Drugo
pt-PT: Características de máscaras de proteção: Alça ajustável; Antinevoeiro; Antirriscos; Antiderrapante; Almofadado; Selo facial; Resistência a fluidos; Moldado; Unidade de ar motorizada; Valvulado; Outro
zh-TW: 保護面罩特點: 帶子可調; 防霧; 防刮; 耐堵塞; 緩衝式; 端面密封; 流體阻力; 模壓; 動力空氣裝置; 閥門式; 其他
pt-BR: Características da máscara protetora: Alça ajustável; Antineblina; Anti-riscos; Resistente a entupimentos; Acolchoado; Vedação facial; Resistência a fluidos; Ajustada; Unidade de ar motorizada; Valvulada; Outro
lt-LT: Apsauginės kaukės ypatybės: Reguliuojamas dirželis; Apsauga nuo rasojimo; Apsauga nuo įbrėžimų; Atspari rasojimui; Paminkštinta; Veido sandarinimo juosta; Nepralaidi skysčiams; Lieta; Maitinamas oro blokas; Su vožtuvu; Kita
ro-RO: Caracteristici mască de protecție: Curea reglabilă; Anti-ceață; Anti-zgârieturi; Rezistență la înfundare; Amortizată; Etanșare facială; Rezistență la fluide; Turnată; Unitate de aer alimentată; Cu supapă; Altele
vi: Tính năng mặt nạ bảo vệ: Điều chỉnh được dây; Chống hấp hơi; Chống trầy; Chống tắc nghẽn; Có đệm; Đệm kín đầu trục; Kháng chất lỏng; Đúc; Thiết bị xử lý không khí chạy điện; Có van; Khác
de: Eigenschaften der Schutzmaske: Verstellbarer Riemen; Nebelschutz; Kratzfest; Verstopfungsresistent; Gepolstert; Gesichtsdichtung; Flüssigkeitsbeständigkeit; Geformt; Drucklufteinheit; Ventiliert; Sonstiges
fr: Caractéristiques du masque de protection: Sangle réglable; Antibuée; Anti-rayures; Résistant au colmatage; Rembourré; Joint d’étanchéité faciale; Résistant aux fluides; Moulé; À ventilation assistée; À valve; Autre
pl: Charakterystyka maski ochronnej: Regulowany pasek; Ograniczenie parowania; Odporna na zarysowania; Odporna na zatykanie; Poduszkowy; Uszczelnienie twarzy; Odporność na płyny; Formowana; jednostka napędzana powietrzem; Z zaworem; Inne
ko: 보호 마스크 기능: 조절식 스트랩; 안개 방지; 긁힘 방지; 막힘 방지; 쿠셔닝; 페이스 씰; 유체 저항; 성형; 동력식 에어 유닛; 밸브형; 기타